# 请问陈老师，同一控制下合并中，新合并子公司固定资产累计折旧的列示

提问人：liubin988513 时间：2014-08-19 16:28:26
同一控制是追溯调整的，视同期初一直存在的。把附注加起来并抵消内部未实现就ok
本期新增一般列示非同一控制合并的，划入的等

回答人：chenyiwei
补充一点：同一控制下合并，只有在合并报表层面才是追溯调整的。因此如果不需要编制合并报表（例如同一控制下吸收合并，且吸收方无子公司），则还是体现为在合并日按原账面价值新增固定资产。